---
title: "Test de kruskal-Wallis"
date: "2/17/2020"
output: html_document
---

```{r setup, include=FALSE}
knitr::opts_chunk$set(echo = TRUE)

SciViews::R
```


# Objectif 

Ce document porte sur la comparaison des trois groupes en fonction de la variable `CK_MB`. Répondez aux questions ci-dessous. 

**N'hésitez pas à employer les snippets**

# Situation

Des chercheurs viennent de synthétiser une nouvelle molécule dont ils souhaitent évaluer la toxicité. Les premières phases de test sur culture cellulaire se sont révélées prometteuses et ils décident maintenant d'effectuer des tests sur l'animal. Afin de vérifier la toxicité, ces scientifiques ont donné leur molécule par voie orale à raison de **10mg (groupe A)** et **100mg (groupe B)** par kilo de poids corporel. Un groupe **contrôle (CTR)** a également été constitué et a reçu uniquement la solution utilisée pour donner la nouvelle molécule. 

+ Fonction hepatique : **ALT, AST, ALP**
+ Fonction cardiaque : **CK_MB**
+ Fonction rénale : **Créatinine**

# Analyse

> Importez le tablaeu de données `rat.rds` du dossier data. Utilisez un chemin relatif

```{r}
#imporation des données

```

> Réalisez un tableau qui résume la variable `CK_MB` qui comprend le nombre d'observation, la moyenne et l'ecart-type de chaque groupe. Commentez en maximum 3 phrases ce graphique.

```{r tab}

```

> Réalisez un graphique qui présente la variable `CK_MB` en fonction des différents groupes. Commentez en maximum 3 phrases ce graphique.

```{r graph}

```

> Vérifiez l'homoscédasticité de la variable `CK_MB`en fonction des différents groupes. Commentez en maximum 2 phrases ce graphique en précisant s'il y a homoscédasticité ou hétéroscédasticité.

```{r variance}

```

> Réalisez une anova de la variable `CK_MB`en fonction des différents groupes. Commentez en maximum 2 phrases le tableau de l'analyse de variance. Vous devez donc décrire ce tableau en phrase. 

```{r kruskal}

```

> Si vous observez une différence significative d'au moins un des groupes, réalisez des tests de comparaison multiples deux à deux. Commentez en maximum 2 phrases votre analyse.

```{r posthoc}

```

> Cloturez ce rapport en 2 phrases de synthèse maximum. 
